【裁判字號】    97,家聲,244
【裁判日期】    970911
【裁判案由】    認可離婚
【裁判全文】
臺灣臺南地方法院民事裁定             97年度家聲字第244號
聲  請  人  乙○○
代  理  人  丙○○
相  對  人  甲○○
上列當事人間聲請認可離婚事件，本院裁定如下：
    主    文
大陸地區福建省沙縣人民法院（二ＯＯ八）沙民初字第四七四號
民事判決書應予認可。
聲請程序費用新臺幣壹仟元由聲請人負擔。
    理    由
一、按在大陸地區作成之民事確定裁判、民事仲裁判斷，不違背
    臺灣地區公共秩序或善良風俗者，得聲請法院裁定認可，臺
    灣地區與大陸地區人民關係條例第74條第1項定有明文。
二、本件聲請意旨略以：聲請人乙○○係大陸地區人民，相對人
    甲○○係臺灣地區人民，原係夫妻關係，嗣聲請人向大陸地
    區福建省福清市人民法院提起離婚訴訟，業經大陸地區福建
    省沙縣人民法院以（2008）沙民初字第474號民事判決准許
    兩造離婚確定，且經福建省沙縣公證處以（2008）沙證字第
    553號公證在案，故聲請本院認可該確定判決等語，並提出
    大陸地區福建省沙縣人民法院（2008）沙民初字第474號民
    事判決書、生效證明書、福建省沙縣公證處（2008）沙證字
    第553、554號公證書、浙江省溫州市鹿城區公證處（2004）
    浙溫鹿證字第029559號公證書、財團法人海峽交流基金會（
    93）南核字第082360號、（97）南核字第066874、066877號
    證明為證。
三、經查：聲請人與相對人民國93年9月1日在大陸地區浙江省溫
    州市民證局登記結婚，而於97年7月6日判決離婚，有聲請人
    提出之大陸地區福建省沙縣人民法院（2008）沙民初字第47
    4號民事判決書、生效證明書、福建省沙縣公證處（2008）
    沙證字第553、554號公證書、浙江省溫州市鹿城區公證處（
    2004）浙溫鹿證字第029559號公證書，業經我國財團法人海
    峽交流基金會驗證，有該基金會（93）南核字第082360號、
    （97）南核字第066874、066877號證明在卷足憑，則聲請人
    與相對人已結婚之事實及該離婚判決書自堪信為真正。次查
    ，上開判決係就聲請人與相對人間之離婚事件所為之裁判，
    由大陸地區福建省沙縣人民法院管轄審理，並未違背我國有
    關離婚事件專屬管轄之規定。又其判決內容略以：原、被告
    于2004年5月相互認識，同年9月1日在溫州市民政局辦理結
    婚登記。原、被告婚前認識時間短，缺乏相互了解就草率結
    婚，感情基礎差。被告于婚後就去臺灣，至今沒有到大陸來
    看望原告，雙方未建立起夫妻感情，且雙方未能履行夫妻間
    的義務，夫妻關係名存實亡。原告提出與被告離婚的訴訟主
    張，理由充分，本院予以支持。被告經本院合法傳喚，視為
    其自願放棄抗辯權利和舉證權利。判決如下：准予原告乙○
    ○與被告甲○○離婚。核其判決離婚所舉事由，亦與我國民
    法第1052條第2項規定並無不合，堪認該判決不違背臺灣地
    區之公共秩序或善良風俗。從而，本件聲請於法核無不合，
    應予認可。
四、依非訟事件法第24條第1項，裁定如主文。
中    華    民    國    97    年    9     月    11    日
                         家事法庭法  官    楊佳祥
以上正本證明與原本無異。
如對本裁定抗告須於裁定送達後10日內向本院提出抗告狀，並應
繳納抗告裁判費新台幣1000元。
中    華    民    國    97    年    9     月    11    日
                                 書記官    葉芳如


司法院資訊處製作；財團法人民間司法改革基金會備份。
